【裁判字號】    97,審訴緝,74
【裁判日期】    971205
【裁判案由】    毒品危害防制條例
【裁判全文】
臺灣桃園地方法院宣示判決筆錄        97年度審訴緝字第74號
公  訴  人  臺灣桃園地方法院檢察署檢察官
被      告  乙○○
指定辯護人  本院公設辯護人甲○○
上列被告因違反毒品危害防制條例案件，於中華民國97年12月5
日下午4 時許，在本院第十法庭宣示判決，出席職員如下：
          法  官  林靜梅
          書記官  林韡婷
法官起立朗讀判決主文、犯罪事實要旨、處罰條文、附記事項，
及告以上訴限制、期間並提出上訴狀之法院，且諭知記載其內容
：
一、主  文：
    乙○○施用第一級毒品，累犯，處有期徒刑柒月；又施用第
    二級毒品，累犯，處有期徒刑柒月，扣案之第二級毒品甲基
    安非他命壹包含袋（驗餘毛重零點壹玖公克）沒收銷燬之，
    扣案之玻璃球貳只及吸食器壹組均沒收；應執行有期徒刑壹
    年，扣案之第二級毒品甲基安非他命壹包含袋（驗餘毛重零
    點壹玖公克）沒收銷燬之，扣案之玻璃球貳只及吸食器壹組
    均沒收。
二、犯罪事實要旨：
    緣乙○○前於民國82年間因違反麻醉藥品管理條例案件，經
    臺灣嘉義地方法院判處有期徒刑4 月、5 年2 月，嗣經臺灣
    高等法院臺南分院判處上訴駁回，再上訴，經最高法院判處
    駁回上訴而確定在案；復於83年間因違反麻醉藥品管理條例
    案件，經臺灣嘉義地方法院判處有期徒刑6 月，上開各罪，
    經臺灣嘉義地方法院以84年度聲字第4 號裁定應執行有期徒
    刑5 年5 月而確定在案，於85年8 月21日縮短刑期假釋出監
    ，嗣經撤銷假釋，尚餘殘刑3 年7 月24日；又於88年間因施
    用毒 品案件，經本院以88年度毒聲字第586號裁定送觀察、
    勒戒，因認無繼續施用毒品之傾向，於88年2 月25日執行完
    畢釋放出所，並經臺灣桃園地方法院檢察署檢察官以88年度
    偵字第2130號為不起訴處分而確定在案；另於89年間因施用
    毒品案件，經臺灣嘉義地院以89年度毒聲字第1356號裁定送
    觀察、勒戒，因認有繼續施用毒品之傾向，經同院以89年度
    毒聲字第1579號裁定令入戒治處所施以強制戒治，嗣經同院
    裁定停止戒治併付保護管束出所，於90年10月25日保護管束
    期滿，未經撤銷而視為執行完畢，該次施用毒品案件並經同
    院以89年度簡字第628 號判決判處有期徒刑6 月確定，並與
    上開殘刑3 年7 月24日接續執行，於94年1 月12日執行完畢
    （於本案構成累犯）；再於96年間因施用毒品案件，經本院
    以96年度易緝字第128 號判決判處有期徒刑6 月，減為有期
    徒刑3 月而確定在案（現正執行中）。詎其竟仍不知悔改，
    分別基於施用第一、二級毒品之犯意，於96年11月30日晚上
    10時45分許為警採尿時點回溯26小時內某時及96年11月30日
    晚上9 時30分許，在臺灣地區不詳處所及在其位於桃園縣中
    壢市○○街37巷12弄23號3 樓居處內，施用第一級毒品海洛
    因及第二級毒品甲基安非他命（起訴書誤載為安非他命）1
    次。嗣於96年11月30日晚上10時許，在上揭居處為警查獲，
    並扣得第二級毒品甲基安非他命1 包（起訴書誤載為安非他
    命。驗前毛重0.21公克，因鑑驗使用費失0.02公克，驗餘毛
    重0.19公克，含與毒品無法析離之包裝袋1 個）及其所有而
    供施用第二級毒品所用之器具玻璃球2 只、吸食器1 組。
三、處罰條文：
    毒品危害防制條例第10條第1 項、第2 項、第18條第1 項前
    段，刑法第11條、第47條第1 項、第38條第1 項第2 款、第
    51條第5 款。
四、附記事項：
    (一)扣案之第二級毒品甲基安非他命1 包（驗前毛重0.21公克
    ，因鑑驗使用費失0.02公克，驗餘毛重0.19公克）。其中包
    裝袋部分，依現行檢驗方式乃以刮除方式為之，包裝袋上仍
    會摻殘若干毒品無法分離，自應一體視為毒品部分，應依毒
    品危害防制條例第18條第1 項前段宣告沒收銷燬之。至鑑驗
    費失之毒品部分，既已滅失，爰不另為沒收銷燬之宣告。
    (二)扣案之白色粉末1 包（驗前毛重0.34公克，因鑑驗使用費
    失0.02公克，驗餘毛重0.32公克），經送台灣檢驗科技股份
    有限公司鑑驗結果呈海洛因陰性反應，是扣案白色粉末1 包
    非違禁物，而與本案無關，爰不予以宣告沒收。
五、協商判決除有刑事訴訟法第455 條之4 第1 項第1 款於本訊
    問程序終結前，被告撤銷協商合意或檢察官撤回協商聲請者
    ；第2 款被告協商之意思非出於自由意志者；第4 款被告所
    犯之罪非第455 條之2 第1 項所定得以協商判決者；第6 款
    被告有其他較重之裁判上一罪之犯罪事實者；第7 款法院認
    應諭知免刑或免訴、不受理者情形之一，及違反同條第2 項
    「法院應於協商合意範圍內為判決；法院為協商判決所科之
    刑，以宣告緩刑或2 年以下有期徒刑、拘役或罰金為限」之
    規定者外，不得上訴。
六、如有前述例外得上訴之情形，又不服本件判決，得自收受判
    決送達後10日內，向本院提出上訴書狀，上訴於第二審法院
    。
中    華    民    國    97    年    12     月   5     日
                  刑事庭      法  官   林靜梅
                              書記官   林韡婷
以上正本證明與原本無異。
                              書記官   林韡婷
中    華    民    國    97    年    12    月    5     日
附錄本案論罪科刑法條：
毒品危害防制條例第10條
施用第一級毒品者，處 6 月以上 5 年以下有期徒刑。
施用第二級毒品者，處 3 年以下有期徒刑。


司法院資訊處製作；財團法人民間司法改革基金會備份。
